臺灣嘉義地方法院民事裁定
111年度嘉簡聲字第76號
聲  請  人  黃綵盈  
相  對  人  柯靜宜  
上列當事人間聲請停止強制執行事件，本院裁定如下：
    主  文
聲請駁回。
    理  由
一、聲請意旨略以：相對人執鈞院96年度促字第15478號支付命
    令（下稱系爭支付命令）暨確定證明書聲請強制執行聲請人
    之財產，經鈞院以111年度司執字第28258號債務執行事件（
    下稱系爭執行事件）強制執行在案，因相對人據以聲請核發
    系爭支付命令之支票（下稱系爭支票）並非聲請人所簽發，
    且系爭支票已罹於時效消滅，聲請人已於民國111年8月15日
    對相對人提起確認支票債權不存在之訴，經鈞院審理中。系
    爭執行事件一旦執行，將有害聲請人之權益。為此，聲請人
    願供相當之擔保，請准裁定系爭執行事件於聲請人請求確認
    支票債權不存在之訴事件判決確定前，停止強制執行程序等
    語。
二、按強制執行程式開始後，除法律另有規定外，不停止執行。
    有回復原狀之聲請，或提起再審或異議之訴，或對於和解為
    繼續審判之請求，或提起宣告調解無效之訴、撤銷調解之訴
    ，或對於許可強制執行之裁定提起抗告時，法院因必要情形
    或依聲請定相當並確實之擔保，得為停止強制執行之裁定，
    為強制執行法第18條第1項、第2項定有明文。揆諸其立法意
    旨，乃因強制執行貴在迅捷，除法律有特別規定外，不得擅
    自隨意停止執行，惟於強制執行法第18條第2項所定法定事
    由之繫屬，且須法院因必要情形或命當事人提出相當確實擔
    保後，例外得為停止執行之裁定，故當事人若未提起前開訴
    訟，即逕行聲請停止執行，於法即有未合，應以裁定駁回之
    。
三、經查：
㈠、相對人執系爭支付命令暨確定證明書聲請強制執行聲請人之
    財產，經本院以系爭執行事件強制執行在案，業據本院依職
    權調閱系爭執行事件卷宗核閱無訛。
㈡、本件聲請人雖以相對人為被告提起訴訟，聲明請求確認相對
    人就系爭支票對聲請人之債權不存在，經本院以111年度嘉
    簡字第637號確認支票債權不存在事件（下稱系爭確認之訴
    ）受理在案，亦經本院依職權調閱上開事件卷宗核閱無訛。
    然聲請人所提起系爭確認之訴，顯然並非出於回復原狀之聲
    請，或提起再審或異議之訴，或對於和解為繼續審判之請求
    ，或提起宣告調解無效之訴、撤銷調解之訴，或對於許可強
    制執行之裁定提起抗告等情形，不符強制執行法第18條第2
    項所規定得以聲請停止執行之法定事由。此外，聲請人復未
    陳明具備其他應停止執行程序之事由，是本件聲請人之聲請
    ，自非有據，應予駁回，爰裁定如主文。
中　　華　　民　　國　　111 　年　　8 　　月　　25　　日
                            臺灣嘉義地方法院嘉義簡易庭
                                  法　官　陳美利
以上為正本係照原本作成。
如不服本裁定，應於送達後10日內，向本院提出抗告狀並表明抗
告理由（須附繕本），並繳納抗告費新台幣1,000元。
中　　華　　民　　國　　111 　年　　8 　　月　　25　　日
                                  書記官  林金福